【裁判字號】    92,訴緝,98
【裁判日期】    920520
【裁判案由】    毒品危害防制條例
【裁判全文】
臺灣高雄地方法院刑事判決                          九十二年度訴緝字第九八號
    公  訴  人  臺灣高雄地方法院檢察署檢察官
    被      告  甲○○
右列被告因毒品危害防制條例案件，經檢察官提起公訴（九十一年度毒偵字第六七三
號）及移
    主  文
甲○○連續施用第一級毒品，處有期徒刑捌月；又連續施用第二級毒品，處有期徒刑
肆月。應執行有期徒刑拾月。
    事  實
一、甲○○前因施用第二級毒品安非他命案件，經本院於民國八十九年四月十二日以
    八十九年毒聲字第二九七四號裁定送勒戒處所觀察、勒戒後，認無繼續施用毒品
    之傾向，由臺灣高雄地方法院檢察署檢察官於八十九年四月二十五日，以八十九
    年度毒偵字第二八四七號為不起訴處分確定（一犯）。復自九十年一月十日晚上
    十一時五十分許回溯二十四小時內之某日某時起至同年五月十三日十二時四十分
    許回溯二十四小時內之某日某時止，連續在高雄市不詳地點，施用第二級毒品安
    非他命二次，為警於九十年一月十日二十二時許及九十年五月十三日十一時三十
    分許查獲並移送偵辦，經檢察官聲請本院於九十年二月十二日以九十年度毒聲字
    第八八八號裁定勒戒處所觀察、勒戒後，認有繼續施用毒品之傾向，並經本院於
    九十年六月四日以九十年度毒聲字第三四四六號裁定令入戒治處所施以強制戒治
    ，該次犯行並經檢察官提起公訴，經本院於九十年十一月二十七日以九十年度易
    字第三九八八號判處有期徒刑四月，如易科罰金以三百元折算一日，並於九十一
    年一月二十一日確定（二犯）。詎甲○○於二犯施用毒品犯行，仍不知戒絕毒品
    ，明知海洛因及安非他命業經公告列為毒品危害防制條例第二條第二項第一款、
    第二款之第一級及第二級毒品，均不得非法持有、施用，竟又各別基於施用第一
    級毒品海洛因及第二級毒品安非他命之概括犯意，自九十年十二月八日起至九十
    一年四月三日止，連續在高雄縣鳳山市工協新村七十二號住處等地，以吸食摻有
    第一級毒品海洛因粉末之香煙，施用第一級毒品海洛因多次，第二級毒品安非他
    命則置放於吸食器內，下用火燒烤加熱後再吸食其霧化氣體方式，而施用第二級
    毒品安非他命多次。嗣於九十年十二月八日十二時許，在高雄市苓雅區○○○路
    四十五巷五號友人住處為警查獲，再於九十一年四月三日前往臺灣高雄地方法院
    檢察署觀護人室採尿送驗結果，呈嗎啡及安非他命陽性反應而查獲上情。
二、案經高雄市政府警察局三民第二分局移送臺灣高雄地方法院檢察署檢察官偵查起
    訴及移送併案審理。
    理  由
一、右揭犯罪事實，業據被告甲○○於本院審理時坦承不諱，被告於九十年十二月八
    日為警查獲時及於九十一年四月三日在臺灣高雄地方法院檢察署觀護人室所採取
    之尿液，經送請檢驗結果，均呈嗎啡及甲基安非他命陽性反應，分別有高雄市立
    凱旋醫院九十年十二月三十一日高市凱醫檢字第三一八號煙毒尿液績書一份及台
    灣檢驗科技股份有限公司九十一年四月十二日編號ＫＺ00000000000
    0號濫用藥物尿液檢驗報告一份於偵卷可按，而海洛因施用入人體後水解還原成
    嗎啡，再循嗎啡之代謝方式排出體外，已據行政院衛生署藥物食品檢驗局（73
    ）藥檢壹字第０三０二二一號函敘明綦詳，被告甲○○前開自白與事實相符，自
    可採為認定事實之證據，其右揭施用第一級、第二級毒品犯行，堪以認定。再查
    ，被告甲○○前因施用第二級毒品安非他命案件，經本院於八十九年四月十二日
    以八十九年毒聲字第二九七四號裁定送勒戒處所觀察、勒戒後，認無繼續施用毒
    品之傾向，由檢察官於八十九年四月二十五日，以八十九年度毒偵字第二八四七
    號為不起訴處分確定（一犯），復於九十年一月間，因施用第二級毒品安非他命
    ，經檢察官聲請本院於九十年二月十二日以九十年度毒聲字第八八八號裁定勒戒
    處所觀察、勒戒後，認有繼續施用毒品之傾向，並經本院於九十年六月四日以九
    十年度毒聲字第三四四六號裁定令入戒治處所施以強制戒治，該次犯行並經檢察
    官提起公訴，經本院於九十年十一月二十七日以九十年度易字第三九八八號判處
    有期徒刑四月，並於九十一年一月二十一日確定（二犯）等事實，有該不起訴處
    分書、本院被告院內索引卡紀錄表、臺灣高等法院被告全國前案紀錄表、臺灣高
    雄地方法院檢察署刑案資料查註紀錄表各一份在卷可稽，被告甲○○於本院裁定
    送勒戒處所觀察、勒戒，經檢察官為不起訴處分後，五年內三犯施用第一、二級
    毒品犯行，事證明確，應依法予以論罪科刑。
二、查海洛因、安非他命分別係毒品危害防制條例第二條第二項第一款、第二款所稱
    之第一級、第二級毒品，均不得持有、施用。次按犯毒品危害防制條例第十條之
    施用第一級、第二級毒品罪者，檢察官應先將被告送勒戒處所觀察、勒戒，經觀
    察、勒戒後，認無繼續施用毒品傾向者，應由檢察官為不起訴處分。依此為不起
    訴處分後，五年內再犯第十條施用第一級、第二級毒品之罪，經觀察、勒戒後，
    認有繼續施用毒品之傾向或三犯以上者，則不適用前開不起訴處分規定，而應依
    一般刑事訴訟程序予以起訴論罪科刑。此觀諸毒品危害防制條例第二十條第一項
    、第二項前段、第三項前段規定自明。本案被告甲○○得前既已因施用毒品案件
    ，經本院裁定送勒戒處所觀察、勒戒後，認無繼續施用毒品傾向，而由檢察官為
    不起訴處分確定後，五年內三犯施用第一級、第二級毒品之犯行，依前揭說明，
    即應依法論罪科刑。核被告甲○○所為，分別係犯毒品危害防制條例第十條第一
    項之施用第一級毒品罪及同條第二項之施用第二級毒品罪。至被告先後持有第一
    、二級毒品之行為，因其持有後進而施用，其持有之低度行為應分別為施用第一
    級、第二級毒品之高度行為所吸收，均不另論持有第一、二級毒品罪。又被告分
  別先後多次施用第一、二級毒品之行為，均時間緊接，且反覆為之，所犯又各係
    同一罪名之罪，顯均係基於概括犯意為之，均應依連續犯規定論以一罪，並均加
    重其刑。被告甲○○所犯施用第一級毒品及施用第二級毒品罪二罪之間，犯意各
    別，行為互殊，應予分論併罰。公訴人移送併案審理部分（九十一年度毒偵字第
    二一三六號）雖未據起訴，惟已起訴之犯罪事實有連續犯之裁判上一罪之關係，
    為起訴效力所及，本院自應併予審究，附此敘明。審酌被告甲○○經本院裁定送
    觀察、勒戒後，認無繼續施用毒品之傾向，經檢察官為不起訴處分確定後，仍未
    戒絕毒品，三犯相同之罪，顯見其戒毒意志不堅，惟念其施用毒品乃自戕一己之
    身體健康，尚未害及他人，犯後坦承犯行，態度良好等一切情狀，分別量處如主
    文所示之刑，並定其應執行之刑。
據上論斷，應依刑事訴訟法第二百九十九條第一項前段，毒品危害防制條例第十條第
一項、第二項、第二十條第三項、第十八條第一項前段，刑法第十一條、第五十六條
、第五十一條第五款，判決如主文。
本案經檢察官楊碧瑛到庭執行職務。
中      華      民      國      九十二      年      五    月    二十    日
                        臺灣高雄地方法院刑事庭
                                      法  官    涂裕洪
右正本證明與原本無異。
如不服本判決，應於判決送達後十日內，向本院提出上訴狀。
                                      書記官    賴佳慧
中    華    民    國      九十二     年      五     月      二十二      日
附錄本判決論罪法條：
毒品危害防制條例第十條第一項、第二項：
  施用第一級毒品者，處六月以上五年以下有期徒刑。
  施用第二級毒品者，處三年以下有期徒刑。


司法院資訊處製作；財團法人民間司法改革基金會備份。
